臺灣橋頭地方法院刑事判決　
111年度審交易字第843號
公  訴  人  臺灣橋頭地方檢察署檢察官
被      告  邢期貞


上列被告因公共危險案件，經檢察官提起公訴（111年度偵字第1
2112號），嗣被告於準備程序中就被訴事實為有罪之陳述，經本
院裁定進行簡式審判程序，並判決如下：
    主  文
邢期貞犯不能安全駕駛動力交通工具罪，累犯，處有期徒刑柒月
，併科罰金新臺幣參萬元，罰金如易服勞役，以新臺幣壹仟元折
算壹日。
    事  實
一、邢期貞於民國111年7月31日13時許，在高雄市○○區○○0巷000
    弄00號住處飲用酒類後，明知其吐氣所含酒精濃度已達每公
    升0.25毫克之不能安全駕駛法定標準，仍基於服用酒類不能
    安全駕駛動力交通工具之犯意，於同日14時許，騎乘車牌號
    碼000-000號普通輕型機車上路，嗣於同日14時8分許，行經
    高雄市楠梓區久昌街與久昌街229巷口時，不慎自摔倒地，
    經警據報前往處理，並於同日14時29分許對其施以吐氣酒精
    濃度測試，測得其吐氣酒精濃度為每公升0.42毫克，而悉上
    情。
二、案經高雄市政府警察局楠梓分局報告臺灣橋頭地方檢察署檢
    察官偵查起訴。
    理  由
壹、程序事項
　　除被告所犯為死刑、無期徒刑、最輕本刑為3 年以上有期徒
    刑之罪或高等法院管轄第一審案件者外，於前條第1 項程序
    進行中，被告先就被訴事實為有罪之陳述時，審判長得告知
    被告簡式審判程序之旨，並聽取當事人、代理人、辯護人及
    輔佐人之意見後，裁定進行簡式審判程序，刑事訴訟法第27
    3 條之1 第1 項定有明文。本案被告邢期貞所犯屬法定刑為
    死刑、無期徒刑、最輕本刑為3 年以上有期徒刑以外之罪，
    渠於準備程序時就被訴事實為有罪之陳述【見院卷第46頁】
    ，經告知簡式審判程序要旨並聽取當事人意見，經被告同意
    適用簡式審判程序後，本院亦認無不得或不宜改依簡式審判
    程序進行之處，爰依刑事訴訟法第273 條之1 第1 項規定裁
    定進行簡式審判程序，合先敘明。又簡式審判程序之證據調
    查，依刑事訴訟法第273 條之2 規定，不受同法第159 條第
    1 項、第161 條之2 、第161 條之3 、第163 條之1 及第16
    4 條至第170 條規定之限制，附此說明。
貳、實體事項
一、認定犯罪事實所憑之證據及理由
　　訊據被告就上揭事實坦承不諱【見警卷第3頁至第6頁、偵卷
    第19頁至第20頁、院卷第46頁、第52頁、第54頁】，復有酒
    精測定紀錄表、財團法人工業技術研究院呼氣酒精測試器檢
    定合格證書、道路交通事故現場圖、道路交通事故調查報告
    表㈠、㈡-1、道路交通事故談話紀錄表、高雄市政府警察局舉
    發違反道路交通管理事件通知單、事故現場照片、車輛詳細
    資料報表等證據資料在卷可佐【見警卷第7頁、第9頁、第15
    頁、第17頁至第23頁、第27頁、第29頁、第31頁至第33頁】
    ，堪信被告所為之任意性自白確與事實相符。是本件事證已
    臻明確，被告犯行洵堪認定，應予依法論科。
二、論罪科刑
  ㈠核被告所為，係犯刑法第185條之3第1項第1款之不能安全駕
    駛動力交通工具罪。
  ㈡又被告前因酒後駕車公共危險案件，經本院109年度交簡字第
    800號判決處有期徒刑6月，併科罰金新臺幣3萬元確定，有
    期徒刑部分於110年3月24日執行完畢（接續執行罰金易服勞
    役部分，於110年5月23日執行完畢出監），是被告受有期徒
    刑執行完畢後，5年以內故意再犯本件有期徒刑以上之罪，
    應依刑法第47條第1項之規定，論以累犯乙節，業據檢察官
    指明並提出刑案資料查註紀錄表、上開判決為憑，且經本院
    核閱卷附臺灣高等法院被告前案紀錄表相符【見偵卷第25頁
    至第36頁、第45頁至第47頁、院卷第59頁至第77頁】。另檢
    察官於審理時指稱被告前因酒後駕車經法院判決有罪，猶於
    前案執行完畢5年內再次實施本件犯行，足見確有反覆實施
    犯罪傾向且對刑罰反應力薄弱，並提出上開查註紀錄表、判
    決為證，而本院審酌檢察官前揭主張，並考量本件無任何符
    合刑法第59條規定以致被告所受刑罰超過應負擔之罪責，使
    其人身自由因此遭受過苛侵害之情事，爰依刑法第47條第1
    項規定加重其刑。
  ㈢爰依據行為人之責任為基礎，審酌現今酒駕肇事對社會交通
    用路人之危害甚大，業經媒體大肆播送，且政府宣傳酒後不
    駕車不遺餘力，已為社會大眾所周知，被告自難諉不知情，
    而被告除前開構成累犯不予重複評價之前科外，尚有多次酒
    後駕車之公共危險前科之品行資料，有上開前案紀錄表可佐
    ，足見被告明知酒後駕車因影響人對於車輛之操縱性、控制
    力，對用路人造成不可預知之危險，為法律所明定禁止，竟
    仍執意投機，飲酒後騎乘機車上路，顯心存僥倖，且無視法
    律之禁令，並罔顧公眾之交通安全及其他用路人之生命、身
    體法益，忽視其可能造成之危害性，所為實屬不該；再衡以
    被告本件酒後駕車公共危險犯行，自摔造成交通事故，幸未
    殃及他人；復考量被告坦承犯行之犯後態度，及酌以被告所
    測得吐氣酒精濃度為每公升0.42毫克，又審酌被告供稱其高
    中肄業之智識程度、目前無業無收入，及其所提出診斷證明
    書所示現罹有鼻咽癌復發顱底顱神經侵犯第4期之身體狀況
    【見院卷第54頁、第57頁】等一切情狀，量處如主文所示之
    刑，並諭知罰金如易服勞役之折算標準。
據上論斷，應依刑事訴訟法第273條之1第1項、第299條第1項前
段，判決如主文。
本案經檢察官黃淑妤提起公訴，檢察官靳隆坤到庭執行職務。
中　　華　　民　　國　　111 　年　　11　　月　　29　　日
              刑事第六庭      法  官 姚怡菁       
以上正本證明與原本無異。
如不服本判決應於收受送達後20日內向本院提出上訴書狀，並應
敘述具體理由；如未敘述上訴理由者，應於上訴期間屆滿後20日
內向本院補提理由書（均須按他造當事人之人數附繕本）「切勿
逕送上級法院」。
中　　華　　民　　國　　111 　年　　11　　月　　29　　日
                              書記官 陳佳彬
附錄本件判決論罪科刑法條：
中華民國刑法第185條之3
駕駛動力交通工具而有下列情形之一者，處3年以下有期徒刑，
得併科30萬元以下罰金：
一、吐氣所含酒精濃度達每公升零點二五毫克或血液中酒精濃度
    達百分之零點零五以上。
二、有前款以外之其他情事足認服用酒類或其他相類之物，致不
    能安全駕駛。
三、服用毒品、麻醉藥品或其他相類之物，致不能安全駕駛。
因而致人於死者，處3年以上10年以下有期徒刑，得併科2百萬元
以下罰金；致重傷者，處1年以上7年以下有期徒刑，得併科1百
萬元以下罰金。
曾犯本條或陸海空軍刑法第54條之罪，經有罪判決確定或經緩起
訴處分確定，於十年內再犯第1項之罪因而致人於死者，處無期
徒刑或5年以上有期徒刑，得併科3百萬元以下罰金；致重傷者，
處3年以上10年以下有期徒刑，得併科2百萬元以下罰金。

卷宗標目對照表
一、高雄市政府警察局楠梓分局高市警楠分偵字第11172213700號卷，稱警卷； 二、臺灣橋頭地方檢察署111年度偵字第12112號卷，稱偵卷；　　 三、本院111年度審交易字第843號卷，稱院卷。